<u>Lencina Ivan Gabriel</u> <u>Andrés</u>





Perfil

Soy estudiante de Tecnicatura en programación, y actualmente finalice el programa CODO A CODO como programador Full Stack JAVA. Tengo habilidades con HTML, CSS, habilidades con programación con JavaScript, bases de datos MySQL y JAVA. También tengo habilidades con Excel avanzado, Word avanzado y Power Point avanzado. En todo lo que es computacional me desarrollo muy bien. Tengo experiencia tecnológica como técnico informático. Me desarrollo muy bien en trabajar en equipo, tengo eficiencia a la hora de resolver, creatividad a la hora de proponer ya sea una idea o algo para resolver, interpersonalmente me adapto bien al ambiente, me desarrollo muy bien en la comunicación, soy muy dedicado en lo laboral.

Información personal

Numero de teléfono: 1124001991
 Fecha de nacimiento: 27/03/1998

Estado civil: SolteroNacionalidad: Argentina

• Correo Electrónico: <u>ivancailencina@gmail.com</u>

Experiencia Laboral

ESTUDIO JURIDICO PICALLO Y ASOCIADOS

Administrativo

Marzo 2024 - Actualidad

Inicios de expediente, revisión de expedientes, clausuras, manejo de sistema Afip, Excel, Data entry y atención al cliente.

DINATECH S.A

Técnico Informático

Enero 2023 - Noviembre 2023

Técnico informático, armado completo de computadoras, testing, reparación, revisión e instalación de BIOS.

MORPH

Administrativo logístico y deposito

Diciembre 2021 - Diciembre 2022

Manejo de Excel, control de stock, registro de mercaderia tanto salida y entrada y armado de pedidos.

WATCHMAN

VIGILADOR

Mayo 2021 - Diciembre 2021

Atencion al cliente, seguridad en el hospital italiano

BALAT

TELEMARKETER

Marzo 2018 - Mayo 2019

Atención al cliente

Educación

Secundario completo

Marzo 2010 - Diciembre 2016

Escuela Normal Superior Prospero Alemandri

Bachiller en ciencias sociales

Finalizado y graduado

Operador de PC

Marzo 2017 - Diciembre 2017

Centro profesional 404 Avellaneda

Programa avanzado de Excel, Word y Power point

Finalizado y graduado

Programa Codo a Codo

Marzo 2017 - Diciembre 2017

Centro profesional 01 Barracas

Programacion Java y bases de datos MySQL

Finalizado y graduado

Tecnicatura en programación universitaria

Marzo 2023 - Actualidad

Universidad Nacional de Quilmes

En curso

Programa Codo a Codo

Febrero 2024 – julio 2024

Virtual

Programacion Full Stack JAVA
HTML, CSS, Bootstrap, Javascript, MySQL, JAVA
Finalizado y graduado

Instituto ingles Clepsydra

Marzo 2020 – Diciembre 2022 Ingles A2 - Intermedio

Objetivos

Formar parte de un equipo para poder aprender, desarrollarme. También adquirir más experiencia, progresión y conocimientos dentro de la empresa. Poder aportar lo mejor para una empresa ya sea en desarrollo o fuertemente establecida. Adaptarme a los proyectos, participar y demostrar una buena predisposición, actitud y eficacia a la hora de desarrollarme.